【裁判字號】    95,訴,699
【裁判日期】    950920
【裁判案由】    違反毒品危害防制條例
【裁判全文】
臺灣屏東地方法院刑事判決
95年度訴字第699號
公  訴  人  臺灣屏東地方法院檢察署檢察官
被      告  甲○○
上列被告因違反毒品危害防制條例案件, 經檢察官提起公訴（94
95年度毒偵字第1211號）, 本院裁定以簡式審判程序審理, 判決
如下：
    主  文
甲○○施用第一級毒品, 累犯, 處有期徒刑捌月, 扣案第一級毒
品海洛因壹包（毛重零點貳公克）及注射針筒壹支沒收銷燬之。
又施用第一級毒品, 累犯, 處有期徒刑捌月, 扣案第一級毒品海
洛因壹包（毛重零點貳公克）及注射針筒壹支沒收銷燬之。應執
行有期徒刑壹年貳月, 扣案第一級毒品海洛因壹包（毛重零點貳
公克）及注射針筒壹支沒收銷燬之。
    事  實
一、甲○○曾於民國89年間, 因竊盜案件, 為臺灣高等法院高雄
    分院以89年度上易字第1666號刑事判決判處有期徒刑7 月確
    定, 並於91年6 月2 日執行完畢。
二、甲○○亦曾於89年間, 因施用毒品案件, 為本院裁定送觀察
    勒戒後, 因認有繼續施用毒品傾向, 再由本院裁定送強制戒
    治, 嗣因戒治情形良好, 而於89年9 月19日為本院裁定停止
    戒治, 所餘期間付保護管束。惟因其於保護管束期間違反保
    護管束規則情節重大, 再由本院裁定撤銷停止戒治, 續行強
    制戒治, 迄90年11月2 日戒治期滿, 由臺灣屏東地方法院檢
    察署檢察官於90年11月20日, 以90年度戒毒偵字第392 號不
    起訴處分確定。惟甲○○不知警惕, 復於94年初, 因施用毒
    品案件, 為本院以93年度訴字第907 號刑事判決判處有期徒
    刑10月確定; 另於94年6 月間, 再因施用毒品案件, 由本院
    以94年度訴字第348 號刑事判決判處有期徒刑10月確定。兩
    案嗣經接續執行, 本應迄95年11月1 日縮短刑期執行完畢,
    惟於95年6 月14日即獲假釋出監, 現仍在假釋中。詎甲○○
    不知悔改, 竟於上開強制戒治執行完畢釋放後5 年內, 基於
    施用第一級毒品之犯意, 先於95年7 月16日8 時許, 在屏東
    縣長治鄉○○村○○街87號住處房間內, 以針筒注射之方式
    , 施用第一級毒品海洛因1 次; 又於同年7 月17日22時許止
    , 在屏東縣屏東市○○路與杭州街口大紅印網咖店廁所內,
    以針筒注射之方式, 再施用海洛因1 次。嗣於95年7 月17日
    23時50分許, 在屏東縣屏東市○○路與杭州街口, 因形跡可
    疑, 為警盤查, 甲○○在有偵查犯罪權限之機關或人員尚不
    知其施用毒品之行為前, 主動向屏東縣警察局屏東分局民生
    派出所所長楊烘金及警員陳建財坦承犯行, 並自行取出其持
    有、準備供自己施用之海洛因毒品1 包（毛重0.2 公克）及
    已供其施用海洛因毒品而含有該毒品成分之注射針筒1 支交
    警方扣案, 嗣並接受本院裁判。
三、案經屏東縣警察局屏東分局報請臺灣屏東地方法院檢察署檢
    察官偵查起訴。
    理  由
一、上揭事實業據被告甲○○於警詢、偵查及本院審理中坦承不
    諱, 且其於95年7 月18日凌晨1 時許為警查獲時所採集之尿
    液, 經送往台灣檢驗科技股份有限公司檢驗結果, 亦呈可待
    因陽性及嗎啡陽性反應, 此有該公司濫用藥物實驗室出具之
    濫用藥物尿液檢驗報告（報告編號:KＺ000000000000） 及屏
    東縣警察局屏東分局民生派出所毒品案件嫌疑人尿液採證姓
    名對照表各1 紙在卷可稽, 復有注射針筒1 支扣案供憑, 足
    證被告確有於採尿前72小時內施用海洛因毒品。又扣案白粉
    1 包, 經查獲警局以海洛因簡易快速篩檢試劑初步檢驗結果
    , 亦呈嗎啡、海洛因反應, 有屏東縣警察局民生派出所查獲
    涉嫌毒品防制條例毒品初步檢驗報告書1 紙附卷可查, 堪認
    其自白與事實相符。此外, 被告曾分別於89年及90年間,受
    觀察勒戒及強制戒治執行完畢後釋放一節, 亦有臺灣高等法
    院被告前案紀錄表及臺灣屏東地方法院檢察署90年度戒毒偵
    字第392 號附卷供憑, 是以本件事證已臻明確, 被告犯行堪
    以認定。
二、按海洛因為第一級毒品, 毒品危害防制條例第2 條第2 項第
    1 款定有明文。被告於強制戒治執行完畢釋放後5 年內再度
    施用海洛因毒品, 核其所為係犯毒品危害防制條例第10條第
    1 項施用第一級毒品罪, 其持有毒品分別為施用毒品之犯行
    所吸收, 不另論罪。被告先後兩次犯行, 犯意各別, 犯罪時
    間、地點俱不相同, 雖其犯罪時間甚為接近, 依95年7 月1
    日刑法修正前之判決見解, 應論以裁判上一罪之連續犯, 惟
    於95年7 月1 日以後, 刑法第56條有關連續犯之規定業已刪
    除, 此類犯罪, 自應回復其數罪原貌, 予以分論併罰。被告
    前有如事實欄所示之科刑及執行情形, 有臺灣高等法院被告
    前案紀錄表附卷可參, 其於刑之執行完畢後, 5 年內再犯本
    件有期徒刑之罪, 為累犯, 應依法加重其刑。又被告於有偵
    查犯罪權限之機關或人員尚不知其施用毒品犯行前, 主動向
    屏東縣警察局屏東分局民生派出所所長楊烘金及警員陳建財
    坦承上開施用毒品犯行, 並取出其持有之毒品及注射針筒交
    警方扣案, 此有該所員警陳建財之調查報告1 分在卷可考,
    因其犯後態度良好, 故依刑法第62條前段之規定減輕其刑。
    且其同時有刑之加重及減輕事由, 應依法先加後減。爰審酌
    被告之智識程度, 曾有違反麻醉藥品管理條例、違反藥事法
    、竊盜及毒品等多項犯罪前科（卷附臺灣高等法院被告前案
    紀錄表參照）, 素行不端, 本件犯罪之動機, 手段, 前經強
    制戒治及判處徒刑確定後, 竟仍無視毒品對身心之戕害而再
    度施用, 顯見其毒癮非輕, 其於偵、審程序中均坦承犯行,
    態度尚稱良好等一切情狀, 分別量處如主文所示之刑, 並合
    併定其應執行之刑, 以資懲儆。扣案第一級毒品海洛因1 包
    （毛重零點貳公克）, 為查獲之毒品, 其包裝袋及另扣案之
    注射針筒1 支則分別為放置海洛因及施打海洛因之工具, 業
    據被告陳明, 衡情該等物品均已沾黏海洛因毒品而難以析離
    , 故應將其整體視為毒品, 併依毒品危害防制條例第18條前
    段規定予以沒收銷燬之。
據上論斷, 應依刑事訴訟法第273 條之1 第1 項、第299 條第1
項前段, 毒品危害防制條例第10條第1 項、第18條前段, 刑法第
11條、第47條第1 項、第62條前段、第51條第5 款, 判決如主文
。
中    華    民    國    95    年    9     月    20    日
                  刑事第四庭    法  官  王以齊
以上正本證明與原本無異。
如不服本判決應於收受本判決送達後十日內向本院提出上訴書狀
，其未敘述上訴理由者，並得於提起上訴後十日內向本院補提理
由書狀（均須按他造當事人之人數附繕本）「切勿逕送上級法院
」
中    華    民    國    95    年    9     月    20    日
                                 書記官  盧姝伶
附錄本判決論罪科刑法條：
毒品危害防制條例第10條第1 項
施用第一級毒品者, 處6 月以上5 年以下有期徒刑。


司法院資訊處製作；財團法人民間司法改革基金會備份。
